臺灣臺北地方法院刑事判決　　　　　　　96年度易字第2001號
　　公　訴　人　臺灣臺北地方法院檢察署檢察官
　　被　　　告　甲○○
上列被告因違反毒品危害防制條例案件，經檢察官聲請簡易判決
處刑（96年度毒偵字第1965號），本院認不宜以簡易判決處刑（
96年度簡字第2511號）而改依通常程序進行，本院判決如下：
    主    文
甲○○施用第二級毒品，累犯，處有期徒刑拾月，減為有期徒刑
伍月，如易科罰金，以新台幣壹仟元折算壹日。
    犯罪事實
一、甲○○前於民國87年間，因施用第二級毒品案件，經依本院
    87年度毒聲字第378號裁定送觀察、勒戒後，認有繼續施用
    毒品傾向，而依本院87年度毒聲字第990號裁定進入戒治處
    所施以強制戒治，嗣經本院88年度毒聲字第619號裁定停止
    戒治，所餘戒治期間並付保護管束，於88年4月19日停止戒
    治出監，保護管束期間已於88年8月8日屆滿，而由台灣台北
    地方法院檢察署以89年度戒毒偵字第138號為不起訴處分確
    定。嗣於91年間，因偽造文書等案件，經本院92年度簡字第
    87號判處有期徒刑6月及3月，應執行有期徒刑8月確定，復
    於92年間，因施用第一級、第二級毒品案件，經本院以92年
    度訴字第2179號分別判處有期徒刑8月及6月，應執行有徒刑
    1年，案經上訴後由台灣高等法院以93年度上訴字第2000號
    判決上訴駁回確定，上開各罪，並經台灣高等法院93年度聲
    字第1399號裁定應執行有期徒刑1年7月；又於93年12月間，
    施用第一級、第二級毒品案件，經本院以94年度訴字第490
    號分別判處有期徒刑9月及7月，應執行有期徒刑1年2月，而
    接續執行，嗣於95年6月29日因縮刑假釋出監並付保護管束
    ，95年12月3日縮刑期滿執行完畢。詎其復於95年12月11日
    晚間，在行駛於台北市之自用汽車上，以吸食器加熱吸菸之
    方式，施用第二級毒品安非他命，嗣於95年12月12日上午2
    時30分許，搭乘另案被告周勝誠所駕車牌號碼6972-MS號自
    用小客車，途經國道3號公路南向72公里處（桃園縣龍潭鄉
    路段）時為警查獲，經採集其尿液送驗後，呈安非他命陽性
    反應，始悉上情。
二、案經內政部警政署國道公路警察局第6警察隊報告台灣台北
    地方法院檢察署檢察官偵查起訴。
    檢察官偵查起訴。
    理    由
一、上揭犯罪事實，業據被告甲○○於本院審理時坦承不諱，且
    被告為警查獲後所採集之尿液，經以EIA酵素免疫分析法、
    氣相層析質譜儀法檢驗結果，確呈安非他命類陽性反應，此
    有台灣檢驗科技股份有限公司95年12月25日濫用藥物尿液檢
    驗報告1紙，在卷可稽；足為被告自白之佐證，而堪認被告
    自白與事實相符。另按毒品危害防制條例就施用毒品者只於
    「初犯」及「5年後再犯」2種情形，有其追訴條件之限制，
    即須於初犯經觀察、勒戒或強制戒治釋放後，5年內均無施
    用毒品之行為，始能認其前所實施之觀察、勒戒或強制戒治
    已足遮斷毒癮，而得於5年後再犯時，再予適用初犯之規定
    ，重行觀察、勒戒等程序。倘5年內已經再犯，被依法追訴
    處罰，縱其第3次（或第3次以上）施用毒品之時間在初犯釋
    放5年以後，即與「5年後再犯」之情形有別，且因已於「5
    年內再犯」，顯見其再犯率甚高，原實施觀察、勒戒或強制
    戒治，已無法收其實效，而無5年戒斷期之存在，自無再經
    觀察、勒戒及強制戒治之必要，應由檢察官逕行起訴，最高
    法院95年5月9日刑事庭第7次會議決議及95年度台非字第59
    號、第65號判決可為參照。經查，本件被告前於87年間，因
    施用第二級毒品案件，經依本院87年度毒聲字第378號裁定
    送觀察、勒戒後，認有繼續施用毒品傾向，而依本院87年度
    毒聲字第990號裁定進入戒治處所施以強制戒治，嗣經本院
    88年度毒聲字第619號裁定停止戒治，所餘戒治期間並付保
    護管束，於88年4月19日停止戒治出監，保護管束期間已於
    88年8月8日屆滿，而由台灣台北地方法院檢察署以89年度戒
    毒偵字第138號為不起訴處分確定，復強制戒治執行完畢後5
    年內之92年間，再犯施用第一級、第二級毒品案件，經台灣
    高等法院以93年度上訴字第2000號判處有期徒刑8月及6月，
    應執行有徒刑1年確定，嗣於93年12月間，三犯施用第一級
    、第二級毒品案件為警查獲，經本院94年度訴字第490號分
    別判處有期徒刑9月及7月，應執行有期徒刑1年2月，此有台
    灣高等法院被告前案紀錄表在卷可憑，揆諸前開最高法院決
    議及判決所揭意旨，本案雖距初犯觀察勒戒與強制戒治執行
    完畢釋放已逾5年，惟被告所為已不符毒品危害防制條例第
    20條第3項「5年後再犯」聲請觀察勒戒之規定，故應逕行追
    訴處罰。綜上所述，本件事證明確，被告犯行堪以認定，應
    予依法論科。
二、核被告所為，係犯毒品危害防制條例第10條第2項之施用第
    二級毒品罪。被告有如事實欄所述之前科，此有台灣高等法
    院被告前案紀錄表在卷可按，是被告受前開徒刑執行完畢後
    ，5年以內故意再犯本案有期徒刑以上之罪，為累犯，依刑
    法第41條第1項之規定，加重其刑。爰審酌被告施用毒品戕
    害自身健康，經強制戒治及判處罪刑刑服刑後，猶不知悛悔
    ，惟於本院審理時尚能坦承犯行、犯後態度尚佳等一切情狀
    ，量處如主文所示之刑。此外，犯罪在96年4月24日以前者
    ，除本條例另有規定外，有期徒刑減其刑期2分之1；依本條
    例應減刑之罪，未經判決確定者，於裁判時，減其宣告刑，
    依前項規定裁判時，應於判決主文同時諭知其宣告刑及減得
    之刑；犯最重本刑為5年以下有期徒刑以下之刑之罪，依本
    條例規定減為6月以下有期徒刑、拘役者，應於為減刑裁判
    時，併諭知易科罰金折算之標準，中華民國96年罪犯減刑條
    例第2條第1項第3款、第7條、第9條分別著有明文，是被告
    犯罪時間既在上開時間之前，自有該條例之適用，而減其宣
    告刑2分之1，並諭知易科罰金之折算標準。
三、據上論斷，應依刑事訴訟法第284條之1、第299條第1項前段
    ，毒品危害防制條例第10條第2項，刑法第41條第1項前段、
    第47條第1項，中華民國96年罪犯減刑條例第2條第1項第3款
    、第7條、第9條，判決如主文。
本案經檢察官鄭堤升到庭執行職務。
中　　華　　民　　國　　96　　年　　9 　　月　　7 　　日
             　　 刑事第一庭          法　官　蘇嘉豐
以上正本證明與原本無異。
如不服本判決，應於判決送達後10日內向本院提出上訴狀（應抄
附繕本）。
                                      書記官　蘇靜紅
中　　華　　民　　國　　96　　年　　9 　　月　　7 　　日
附錄本案論罪科刑所適用法條全文：
毒品危害防制條例第10條第2項
施用第二級毒品者，處3年以下有期徒刑。
